---
title: "Juntando Bases de Municípios de Fronteira e Homicídios"
author: "Natália Sarellas"
date: "18/02/2022"
output: html_document
---

```{r setup, include=FALSE}
knitr::opts_chunk$set(echo=TRUE, error=FALSE, warning=FALSE, message=FALSE)
```

```{r}
# load homicidies
require(read.dbc)
require(tidyverse)
require(microdatasus)
require(data.table)
library(lubridate)
library(janitor)
library(here)
```


# Pagando dados do DataSUS através do código do Bruce:

**Não há necessidade de rodar essa parte novamente! **

```{r eval=FALSE, include=FALSE}
require(microdatasus)

# microdatasus test ground
# NATALIA: trocar o UF de interesse para cada estado de fronteira com PE:
dados <- fetch_datasus(year_start = 2002, year_end = 2016, uf = "PE",
                    information_system = "SIM-DO")

codmun <- data.table::fread("municipio.csv")
codmun <- codmun[, .(id_municipio,
                     id_municipio_6,
                     id_municipio_tse,
                     nm_municipio = nome,
                     id_regiao_saude,
                     id_microrregiao,
                     id_mesorregiao)]

# homicides codes
source("homicides_codes.R")
homicides_codes <- homicides_codes() %>% .[, .(causabas = codes,
                                               instrument,
                                               intention,
                                               homicides)]

setDT(dados)   # transforma em table

dados <- dados[, c("CODMUNRES", "CODMUNOCOR", "CODESTAB", "CAUSABAS", "CIRCOBITO", "LOCOCOR", "HORAOBITO", "DTOBITO", "DTNASC", "IDADE","SEXO", "RACACOR", "ESC", "ESC2010", "ESCMAE", "ESCMAE2010")]

dados <-  process_sim(dados, municipality_data = FALSE) %>%
  clean_names() %>%
  setDT()

# rename columns
setnames(dados, c("idad_eanos"), c("idade"))

# select only relevant ages
#dados <- dados[idade %between% c(12, 30)]

# clear dates
dados[, ':='(dtobito = as_date(dtobito))]
dados[, ':='(mesobito = month(dtobito))]
dados[, ':='(anoobito = year(dtobito))]

# recode gender
dados[, sexo := fcase(sexo == "Feminino", "f",
                      sexo == "Masculino", "m")]

# drop missings in key columns
dados <- dados[is.na(idade) == FALSE]
dados <- dados[is.na(sexo) == FALSE]

# create 6-digit ibge code
dados[, ':='(id_municipio_6 = as.numeric(str_sub(codmunres, 1, 6)))]

# classify ICD-10 codes by 'homicide' and 'other'
dados <- merge(dados, homicides_codes, by = c("causabas"), all.x = TRUE)
dados[, category := fifelse(is.na(homicides) == 1, "other", "homicide")]

# count number of deaths by category, death details, and geo/time variables
dados <- dados[, .N, by = .(id_municipio_6, category, intention, instrument, anoobito, idade, sexo)]
setnames(dados, "N","count")


dados <- merge(dados, codmun, by = c("id_municipio_6"))
setcolorder(dados, c("id_municipio", "id_municipio_6", "id_microrregiao", "id_mesorregiao", "id_municipio_tse", "id_regiao_saude", "nm_municipio", "anoobito", "idade", "sexo", "intention", "instrument", "category", "count"))

# Standardize munic names to create join key
nm_municipio <- unique(dados$nm_municipio)
mun_match <- make_clean_names(nm_municipio)
mun_match <- str_replace_all(mun_match, "_\\d+$", "")
mun_match_df <- data.frame(nm_municipio, mun_match)
dados <- merge(dados, mun_match_df,
               all.x = TRUE,
               all.y = FALSE,
               by = "nm_municipio")


gc()


dados[, school_age := fifelse(idade %between% c(15, 19), 1, 0)]
dados[, control_age := fifelse(idade %between% c(20, 24), 1, 0)]
dados[, all_ages := 1]

dados <- dados[sexo == "m" | sexo == "f"]

dados <- dados[, .(deaths = sum(count, na.rm = TRUE)), by = .(anoobito, id_municipio, mun_match, category, sexo, school_age, control_age, all_ages)]

dados <- dcast(dados,
               formula = id_municipio + mun_match + anoobito  ~ category + sexo + school_age + control_age + all_ages,
               value.var = c("deaths"),
               fun.aggregate = function(x) sum(x, na.rm = T),
               sep = "_")

setnames(dados,
         c("id_municipio", "anoobito", "homicide_m_1_0_1","homicide_m_0_1_1", "homicide_m_0_0_1","homicide_f_1_0_1","homicide_f_0_1_1", "homicide_f_0_0_1", "other_m_1_0_1", "other_m_0_1_1","other_m_0_0_1", "other_f_1_0_1", "other_f_0_1_1","other_f_0_0_1"),
         c("codibge7", "year", "homic_m_treated","homic_m_control", "homic_m_all","homic_f_treated","homic_f_control", "homic_f_all", "other_m_treated","other_m_control", "other_m_all", "other_f_treated","other_f_control", "other_f_all"))

# NATALIA: trocar nome do arquivo csv por "homicides_sigladoestado":

fwrite(dados, file = here("temp_scripts_natalia","homicides_pe.csv"), sep = ";")

```





# Filtrando dados apenas para municípios de fronteira com PE 


Passo a passo:

- Empilhar bases dos estados de fronteira (PB, CE, AL, BA, PI)

    Cada base foi salva em arquivo csv separado nomeado como **homicides_uf.csv**
    
- Fazer merge com base de dados dos municípios de fronteira com PE

    **fronteira_sem_pe.csv**
    
    
```{r}
# Abrindo as bases de homicídios dos estados vizinhos

homic_al <- read_delim("homicides_al.csv", delim = ";")
homic_ba <- read_delim("homicides_ba.csv", delim = ";")
homic_ce <- read_delim("homicides_ce.csv", delim = ";")
homic_pb <- read_delim("homicides_pb.csv", delim = ";")
homic_pi <- read_delim("homicides_pi.csv", delim = ";")


# Empilhando as bases (homicídios nos estados de fronteira sem PE):

homic_est_front <-
  bind_rows(homic_al, homic_ba, homic_ce, homic_pb, homic_pi)

# Dados de homicídio para PE

homic_pe <- read_delim("homicides_pe.csv", delim = ";")


```

Agora queremos juntar essa base de dados que reúne os homicídios de todos os municípios dos estados que fazem fronteira com PE, de forma que mantenha apenas os dados para os municípios de fronteira. 


```{r}
# Puxar base com municípios de fronteira fora de PE (mun_front_ext.csv) e dentro de PE (mun_front_int.csv)

mun_front_ext <- read_delim("mun_front_ext.csv", delim = ";") 

mun_front_int <- read_delim("mun_front_int.csv", delim = ";") 


```


Vamos juntar a base completa de homicídios com as bases dos municípios de fronteira

```{r}

# Base de homicídios para municípios de fronteira fora de PE
hom_front_ext <-
  mun_front_ext %>%
  inner_join(homic_est_front %>% rename(code_muni = codibge7), by = "code_muni") 

# base de homicídios para municípios de fronteira dentro de PE
hom_int_pe <-
  mun_front_int %>%
  inner_join(homic_pe %>% rename(code_muni = codibge7), by = "code_muni")


```

Nova tentativa de separar coluna geom em lat/long:

```{r}

# não funciona!
test <-
hom_front_ext %>% clean_names() %>%
  separate(geom, c("long","lat"), "|")
```

Salvar bases: 

```{r}

fwrite(hom_front_ext, here("temp_scripts_natalia","hom_front_ext.csv"), sep = ";")

fwrite(hom_int_pe, here("temp_scripts_natalia","hom_front_int.csv"), sep = ";")

```

